【裁判字號】    98,訴,560
【裁判日期】    980703
【裁判案由】    違反毒品危害防制條例
【裁判全文】
臺灣臺南地方法院刑事判決               98年度訴字第560號
公  訴  人  臺灣臺南地方法院檢察署檢察官
被      告  甲○○
                    現羈押於臺灣臺南看守所
指定辯護人  陳清白律師
上列被告因違反毒品危害防制條例等案件，經檢察官提起公訴（
98年度偵字第3136號），本院判決如下：
    主  文
甲○○販賣第一級毒品，累犯，共捌罪，各處有期徒刑拾伍年貳
月，各次販賣第一級毒品所得新臺幣伍佰元沒收之，如全部或一
部不能沒收時，以其財產抵償之，扣案之第一級毒品海洛因伍包
（驗餘淨重共參點壹柒公克）沒收銷燬之，扣案之葡萄糖貳拾肆
包、電子磅秤壹臺、門號0000000000號、0000000000號、000000
0000號行動電話參支（均含SIM卡）、行動電話空機壹支、自黏
塑膠袋伍拾個、分裝袋陸包、分裝杓貳支均沒收之。應執行有期
徒刑拾陸年，販賣第一級毒品所得共新臺幣肆仟元沒收之，如全
部或一部不能沒收時，以其財產抵償之，扣案之第一級毒品海洛
因伍包（驗餘淨重共參點壹柒公克）沒收銷燬之，扣案之葡萄糖
貳拾肆包、電子磅秤壹臺、門號0000000000號、0000000000號、
0000000000號行動電話參支（均含SIM卡）、行動電話空機壹支
、自黏塑膠袋伍拾個、分裝袋陸包、分裝杓貳支均沒收之。
    事  實
一、甲○○於民國95年間，因違反毒品危害防制條例及犯詐欺、
    竊盜等罪，分別經本院於96年3 月8 日以95年度訴緝字第10
    1 號判決有期徒刑1 年2 月確定，於95年7 月8 日以95年度
    簡字第1888號判決有期徒刑3 月確定，於95年10月11日以95
    年度簡字第2649號判決有期徒刑3 月確定，及於95年10月16
    日以95年度簡字第2891號判決有期徒刑4 月確定，嗣經減刑
    暨定應執行刑，經接續執行，於97年2 月29日縮刑期滿執行
    完畢，於翌日即3 月1 日出監。詎甲○○竟不知悛悔，復基
    於販賣第一級毒品海洛因之犯意，以每包新臺幣（下同）
    500 元之價格，先後(1)於98年2 月21日及同年月22日中午12
    時許，分別在臺南縣永康市大灣西勢國民小學附近、臺南縣
    永康市○○○路「保生宮」廟口旁，各販賣海洛因1 包與黃
    錫偉，計有2 次；(2)於98年2 月22日晚上10時許，在臺南市
    安南區北安橋下，販賣海洛因1 包與程榮誠1 次；(3)自97年
    12月間起至98年2 月間止，分別在臺南縣永康市三星紡織股
    份有限公司旁統一超商前、臺南縣永康市○○路高架橋下、
    臺南縣新化果菜市場前之「85度C」 等處，各販賣海洛因1
    包與陳志遠，計有5 次。嗣於98年2 月23日13時30分許，甲
    ○○因請不知情之黃錫偉駕駛車號1106－UU號自小客車載其
    前往臺南地區俟機販賣毒品時為警查獲，並扣得甲○○所有
    之海洛因5 包（毛重4.63公克）、葡萄糖24包、自黏塑膠袋
    50個、分裝袋6 包、分裝杓2 支、門號0000000000號、0000
    000000號、0000000000號行動電話3 支（均含SIM卡） 、行
    動電話空機1 支、電子磅秤1台及販賣毒品海洛因之所得4,
    000 元。
二、案經臺南縣警察局善化分局報告台灣台南地方法院檢察署檢
    察官偵查起訴。
    理  由
壹、證據能力部分：本件檢察官所指被告犯罪之證據，經本院於
    98年6 月9 日審判時先行當庭裁定均具有證據能力，並記明
    於筆錄。
貳、實體方面：
一、上揭犯罪事實，業據被告甲○○於本院準備程序及審理中均
    坦承不諱，核與證人即購買毒品者黃錫偉、程榮誠、陳志遠
    於警詢時、偵訊時之證述相符，並有被告與黃錫偉、程榮誠
    、陳志遠之通聯紀錄、證人黃錫偉、程榮誠、陳志遠之尿液
    檢驗嗎啡陽性反應確認報告各一份可資佐證，且扣案之粉塊
    狀檢品及粉末檢品經送鑑定之結果，確係含有第一級毒品海
    洛因之成分，此亦有法務部調查局98年3 月16日調科壹字第
    09823009350 號濫用藥物實驗室鑑定書一件在卷可稽，是被
    告前開販賣第一級毒品海洛因之自白核與事實相符。又政府
    為杜絕毒品之氾濫，對於查緝施用及販賣毒品之工作，無不
    嚴加執行，且販賣毒品海洛因係法定刑死刑或無期徒刑之重
    罪，設若無利可圖，衡情一般持有毒品海洛因之人當無輕易
    將所持有之毒品以平價供應他人而甘冒觸犯重罪之風險，並
    參酌被告亦供承係為多賺一點錢，足證被告出售毒品顯有營
    利之意圖至明。本案事證明確，被告之犯行洵堪認定，應依
    法論科。
二、論罪科刑：
  (一)按海洛因係毒品危害防制條例第2 條第2 項第1 款所規定之
    第一級毒品，是核被告前後8 次販賣第一級毒品海洛因之行
    為，均係犯毒品危害防制條例第4 條第1 項之販賣第一級毒
    品罪。被告非法持有第一級毒品海洛因之低度行為，已為其
    進而販賣之高度行為所吸收，均不另論罪。被告所犯8 次販
    賣第一級毒品罪，犯意各別，行為時間不同，應予分論併罰
    。
  (二)被告有如犯罪事實欄一所載之前科，有台灣高等法院被告前
    案紀錄表在卷可證，其於有期徒刑執行完畢後5 年內，分別
    再犯本罪，均為累犯。但因販賣第一級毒品罪之法定刑度為
    死刑、無期徒刑，依刑法第64條第1 項、第65條第1 項之規
    定，不得加重其刑，故不予加重。
  (三)按毒品危害防制條例制定之目的，係為防制毒品危害，維護
    國民身心健康，乃立法販賣第一級毒品者處以死刑或無期徒
    刑之重刑；然若未依比例原則分別行為人販賣毒品之數量、
    目的及其所造成之危害，一律處以死刑或無期徒刑之重刑，
    自非罰其所當罰刑事政策之目的，亦非為阻絕毒害之唯一方
    法。本院考量被告販賣海洛因之次數僅有8 次，且販賣數量
    及所得均不多，產生殘害他人身心健康之實害較諸大量販賣
    毒品予不特定多數人施用，藉以牟取暴利之情形迥然不同，
    危害社會之程度亦有差別，且被告於本院審理中已坦承犯行
    ，深具悔意。本院認被告犯罪情節尚堪憫恕，情輕法重，縱
    處以法定最低刑無刑徒刑仍嫌過重，爰依刑法第59條之規定
    減輕其刑。
  (四)茲審酌被告已有犯罪前科，就本案構成累犯，素行不佳，又
    被告販賣第一級毒品供他人施用，戕害他人身體健康，暨被
    告販賣毒品之對象、次數，期間，坦承犯行，犯後態度良好
    等一切情狀，分別量處如主文所示之刑，並定其應執行之刑
    ，以示懲儆。
  (五)沒收：
    扣案之第一級毒品海洛因5 包（驗餘淨重共3.17公克）應依
    毒品危害防制條例第18條第1 項前段之規定，宣告沒收銷燬
    。扣案電子磅秤1 臺、分裝杓2 支為被告所有，而直接供犯
    罪所用之物，葡萄糖24包、自黏塑膠袋50個、分裝袋6 包亦
    為被告所有，直接供犯罪預備之物，均為被告供承在卷；扣
    案0000000000號、0000000000號手機，為被告所有，而直接
    供本件犯罪所用之物，扣案0000000000號手機及手機空機1
    支，既經被告供稱「有時候電話沒有電就換來換去使用，我
    也不知道是用哪一支與買毒的人用的。」等語，可知均係為
    供犯罪預備之用，上開之物均應依刑法第38條第1 項第2 款
    沒收之。又被告所犯8 次販賣第一級毒品海洛因所得總計4,
    000 元，業經扣案，應依毒品危害防制條第19條第1 項之規
    定，一併宣告沒收，如全部或一部不能沒收時，應以其財產
    抵償之。另扣案之其餘現金18,200元、未使用之注射針筒8
    支及電話簿1 本，雖亦均屬被告所有，惟非違禁物，且未能
    證明係屬犯罪所得或供本件犯罪所用，爰不為沒收之宣告。
據上論斷，應依刑事訴訟法第299 條第1 項前段，毒品危害防制
條例第4 條第1 項、第18條第1 項前段、第19條第1 項，刑法第
11條前段、第47條第1 項、第59條、第51條第5 款、第38條第1
項第2 款，判決如主文。
本案經檢察官乙○○到庭執行職務。
中    華    民    國    98    年    7     月    3    日
                  刑事第二庭    審判長法  官  蘇義洲
                                      法  官  朱中和
                                      法  官  童來好
以上正本證明與原本無異。
如不服本判決應於收受本判後10日內向本院提出上訴書狀，並應
敘述具體理由。其未敘述上訴理由者，應於上訴期間屆滿後20日
內向本院補提理由書狀（均須按他造當事人之人數附繕本）「切
勿逕送上級法院」。
                                      書記官  柯貞如
中    華    民    國    98    年    7     月    3    日
附錄本案判決論罪科刑法條：
毒品危害防制條例第4 條第1 項
製造、運輸、販賣第一級毒品者，處死刑或無期徒刑；處無期徒
刑者，得併科新臺幣2 千萬元以下罰金。


司法院資訊處製作；財團法人民間司法改革基金會備份。
